臺灣高雄地方法院刑事判決　　　　　　　 96年度訴字第621號
公　訴　人　臺灣高雄地方法院檢察署檢察官
被　　　告　甲○○
上列被告因毒品危害防制條例案件，經檢察官提起公訴（96年度
毒偵字第121 號、第223 號），本院合議庭裁定由受命法官獨任
進行簡式審判程序，判決如下：
    主  文
甲○○施用第一級毒品，累犯，處有期徒刑玖月。扣案之海洛因
壹包（驗後淨重零點零貳玖公克，另含殘留海洛因粉末難以完全
析離之包裝袋壹個），沒收銷燬之。
    事實及理由
一、本件被告甲○○所犯係死刑、無期徒刑、最輕本刑為3 年以
    上有期徒刑以外之罪，其於準備程序中就被訴事實為有罪之
    陳述，經法官告知簡式審判程序之旨，並聽取公訴人、被告
    之意見後，本院合議庭認為適宜而裁定由受命法官獨任進行
    簡式審判程序，先予敘明。
二、甲○○前於民國81年、82年間因違反肅清煙毒條例案件，經
    本院以81年度訴字第2196號、臺灣高等法院高雄分院以82年
    度上訴字第2035號分別判處有期徒刑3 年2 月、3 年3 月確
    定並接續執行，於84年5 月31日縮短刑期假釋出監，復於86
    年間又犯妨害風化案件，經臺灣高等法院高雄分院以86年度
    上訴字第2517號判處有期徒5 月確定，與前揭經撤銷假釋之
    殘刑4 年1 月4 日接續執行，於90年7 月13日再度縮短刑期
    假釋出監，並於92年7 月13日縮刑期滿未經撤銷假視為執行
    完畢。又甲○○前於94年間因施用毒品案件，經本院以94年
    度毒聲字第930 號裁定送觀察勒戒後，認其有繼續毒品施用
    之傾向，再經本院以94年度毒聲字第2228號裁定令入戒治處
    所施以強制戒治，於強制戒治滿6 月後經評定認已無繼續強
    制戒治療之必要，於95年5 月15日強制戒治執行完畢釋放出
    所。詎猶不知悔改，於前揭觀察、勒戒及強制戒治執行完畢
    釋放後之5 年內，復基於施用第一級毒品之單一接續犯意，
    於95年11月22日16時及同年12月8 日8 時許，在其位於高雄
    縣岡山鎮○○○路○段12巷33號之住處內，以將海洛因摻水
    置入針筒注射靜脈之方式，接續施用第一級毒品海洛因2 次
    。嗣於：（1）95 年11月22日18時15分許，在高雄縣岡山鎮
    ○○○路175 號前，因行跡可疑，為警臨檢盤查，經其同意
    採尿送驗，檢驗結果呈嗎啡陽性反應。（2）95 年12月8 日
    10 時50 分許，在高雄縣岡山鎮實踐村104 號前，因持有海
    洛因1 包（驗前淨重0.049 公克，驗後淨重0.029 公克）為
    警查獲，並採其尿液送驗後，檢驗結果呈鴉片類可待因及嗎
    啡陽性反應，而悉全情。
三、上開犯罪事實，有下列證據足資佐證：
(一)高雄市立凱旋醫院95年12月11日濫用藥物尿液檢驗報告、偵
    辦毒品案件嫌疑人尿液採證代碼對照表（編號：L5-95077
    號）各1 紙。
(二)台灣檢驗科技股份有限公司95年12月20日濫用藥物尿液檢驗
    報告及查獲煙毒、尿液採證檢驗對照表（代碼：岡峰835 號
    ）各1 紙。
(三)高雄市立凱旋醫院濫用藥物成品檢驗鑑定書（扣案海洛因1
    包之驗前淨重為0.049 公克，驗後淨重為0.029 公克）1 紙
    。
(四)被告於本院審理時之自白，核與事實相符，堪予採為認定事
    實之基礎。
四、按海洛因係毒品危害防制條例第2 條第2 項第1 款所定之第
    一級毒品。是核被告所為，係犯毒品危害防制條例第10條第
    1 項之施用第一級毒品罪。其為施用而持有海洛因之低度行
    為，應為施用之高度行為所吸收，不另論罪。被告先後2 次
    施用海洛因行為，地點均在被告之住處，於時間點相距不遠
    ，而在時、空上具有密接關係，且侵害相同之法益，佐以被
    告亦自承係因罹病為抑制病痛而2 度施打海洛因等語明確，
    堪認被告已因病症依賴海洛因成癮甚明（見本院卷第40 頁
    ），自應認其2 次施用海洛因犯行乃係出於接續之單一行為
    決意，而在刑法評價上，應包括論以一罪，較為合理（最高
    法院96年度台上字1321號判決意旨參照）；又被告第1 次施
    用海洛因犯行係其主動同意警方對其採尿送驗始查悉，客觀
    上並無其他持有毒品等客觀事證可認被告顯有施用毒品犯嫌
    而「為警查獲」之情狀，是被告於該次採尿送驗後，至95年
    12月8 日方因持有海洛因而為警當查獲其有施用海洛因之事
    實，足認被告施用海洛因之單一接續犯意在此期間並未中斷
    ，應予指明。查被告前於81年、82年間因違反肅清煙毒條例
    案件，經本院以81年度訴字第2196號、臺灣高等法院高雄分
    院以82年度上訴字第2035號分別判處有期徒刑3 年2 月、3
    年3 月確定並接續執行，於84年5 月31日縮短刑期假釋出監
    ，復於86年間又犯妨害風化案件，經臺灣高等法院高雄分院
    以86年度上訴字第2517號判處有期徒5 月確定，與前揭經撤
    銷假釋之殘刑4 年1 月4 日接續執行，於90年7 月13日再度
    縮短刑期假釋出監，並於92年7 月13日縮刑期滿未經撤銷假
    視為執行完畢，此有臺灣高等法院被告前案紀錄表乙份在卷
    可憑，其受有期徒刑執行完畢後，5 年內故意再犯本件最重
    本刑為有期徒刑以上之罪，為累犯，應依刑法第47條第1項
    規定，加重其刑。爰審酌被告前因施用毒品犯行，業經觀察
    、勒戒及強制戒治後，猶再施用毒品不輟，顯見其毒癮非淺
    ，施用毒品除戕害自身健康外，對社會秩序亦產生不良影響
    ，並考量本件被告施用毒品之時間、頻率，以及犯後坦承犯
    行，尚知悔悟等一切情狀，量處如主文所示之刑，以示懲儆
    。
五、末查，扣案之海洛因1 包（驗前淨重0.049 公克，驗後淨重
    0.029 公克），係屬毒品危害防制條例第2 條所管制之第一
    級毒品，不論屬於犯人與否，應依同條例第18條第1 項前段
    規定，宣告沒收銷燬之；而上開裝有海洛因之包裝袋1 個，
    因殘留海洛因粉末，難以完全析離，亦應依上揭規定，併予
    宣告沒收銷燬之。至鑑驗耗損之海洛因粉末0.02公克，既已
    滅失，自毋庸宣告沒收銷燬，附此敘明。
據上論斷，應依刑事訴訟法第273 條之1 第1 項、第299 條第1
項前段、第310 條之2 、第454 條第2 項，毒品危害防制條例第
10條第1 項、第18條第1 項前段，刑法第11條、第47條第1 項，
判決如主文。
本案經檢察官乙○○到庭執行職務。
中　　華　　民　　國　　96　　年　　4 　　月　　2 　　日
                  刑事第十二庭  法　官  林書慧
以上正本證明與原本無異。
如不服本判決，應於判決送達後10日內，向本院提出上訴狀。
                                書記官  鍾錦祥
中　　華　　民　　國　　96　　年　　4 　　月　　2　　日
附錄本件論罪科刑法條：
毒品危害防制條例第10條第1項
施用第一級毒品者，處6 月以上5 年以下有期徒刑。
